臺灣臺北地方法院民事裁定　　　　　　　96年度簡抗字第18號
再抗告人　　丑○○
訴訟代理人　陳國雄律師
相　對　人　子○○
　　　　　　己○○即林茂己、.
　　　　　　　　　　　　號4樓.
　　　　　　丙○○即林茂己、.
　　　　　　辛○○即林茂己、.
　　　　　　　　　　　上列三人.
　　　　　　　　　　　住臺北市.
　　　　　　卯○○　　住臺北市.
　　　　　　壬○○　　住臺北市.
　　　　　　癸○○　　住臺北市.
　　　　　　甲○○　　住臺北市.
　　　　　　寅○　　　住臺北市.
　　　　　　庚○○　　住同上
　　　　　　乙○○　　住同上
　　　　　　戊○○　　住臺北縣.
　　　　　　丁○○　　住臺北市.
　　　　　　辰○○　　住臺北市.
　　　　　　巳○○　　住臺北市.
　　　　　　午○○　　住臺北縣.
　　　　　　未○　　　住臺北市.
　　　　　　申○○　　住臺北縣.
再抗告人因與相對人卯○○等間分割共有物事件，對於96年10月
23日本院第二審裁定提起再抗告，本院裁定如下：
    主  文
再抗告駁回。
再抗告程序費用由再抗告人負擔。
    理  由
一、按對於簡易訴訟程序之第二審裁判，其上訴利益逾第466條
    所定之額數者，當事人僅得以其適用法規顯有錯誤為理由，
    逕向最高法院提起上訴或抗告，民事訴訟法第436條之2第1
    項定有明文。次按對於簡易訴訟程序之第二審裁判，提起第
    三審上訴或抗告，須經原裁判法院之許可；前項許可，以訴
    訟事件所涉及之法律見解具有原則上之重要性者為限；第1
    項之上訴或抗告，為裁判之原法院認為應行許可者，應添具
    意見書，敘明合於前項規定之理由，逕將卷宗送最高法院；
　　認為不應許可者，應以裁定駁回其上訴或抗告，同法第436
  　條之3亦定有明文。所謂適用法規顯有錯誤，係指原第二審
    裁判就其取捨證據所確定之事實適用法規顯有錯誤而言，不
    包括認定事實不當之情形在內 (最高法院80年台上字第1326
    號判例意旨參照)。又當事人對於簡易程序第二審裁判提起
    上訴或抗告，雖主張第二審裁判適用法規顯有錯誤，惟核其
    書狀記載內容，無非指摘原第二審取捨證據、認定事實之職
　　權行使為不當，而未具體說明該判決有何適用法規顯有錯誤
  　之情事，難謂其上訴涉及之法律見解具有原則上之重要性（
    最高法院81年台抗字第160號判例意旨亦可資參照）。
二、再抗告意旨略以：中華徵信不動產估價師聯合事務所就系爭
    標的即臺北市○○區○○段三小段127地號土地鑑定限定價
    格，係指不動產合併為目的之鑑定，而正常價格當指在正常
    情況下形成之合理價格，該鑑定報告書，特就系爭土地目前
    正常土地總價與合併條件成就後之土地總價表列供作合併前
    後該土地價值之比較，本件再抗告人丑○○所提起之訴訟，
    明確以分割共有物為訴求，非就日後土地合併後權利價值而
    為爭執，因此訴訟標的價額，應以鑑定報告中對系爭土地目
    前正常價格為計算依據，始為合理，鑑定之限定價格，僅供
    作參考而已，實非本件訴訟標的價額計算之準據，為此提起
    再抗告，並聲明原裁定廢棄云云。
三、經查，再抗告人對於本院簡易訴訟程序第二審之裁定提起再
    抗告，稽其理由，僅為本院認定訟爭訴訟標的價額不當，並
    非以本院適用法規顯有錯誤為理由，自無所涉及之法律見解
    具有原則上之重要性之情事，按諸首揭規定及說明，其再抗
    告不應許可，自應由本院裁定駁回之。
四、據上結論，本件抗告不應許可，依民事訴訟法第436條之3第
    3項、第95條、第78條，裁定如主文。
中　　華　　民　　國　　96　　年　　12　　月　　10 　日
                  民事第四庭審判長法  官  劉坤典
                                  法  官  吳定亞
                                  法  官  余明賢
以上為正本係照原本作成
如對本裁定抗告須於裁定送達後10日內向本院提出抗告狀
中　　華　　民　　國　　96　　年　　12　　月　　10 　日
                                  書記官  陳素卿
